臺灣臺南地方法院刑事判決
111年度交簡上字第182號
上  訴  人  臺灣臺南地方檢察署檢察官
被      告  宋淑萍


上列上訴人因被告過失傷害案件，不服民國111年6月23日本院11
1年度交簡字第2347號第一審簡易判決（聲請簡易判決處刑書案
號：111年度偵字第6029號），提起上訴，本院管轄之第二審合
議庭判決如下：
    主  文
上訴駁回。
    犯罪事實及理由
一、按刑事訴訟法第348條規定：「上訴得對於判決之一部為之
    。對於判決之一部上訴者，其有關係之部分，視為亦已上訴
    。但有關係之部分為無罪、免訴或不受理者，不在此限。上
    訴得明示僅就判決之刑、沒收或保安處分一部為之。」原審
    於民國111年6月23日以本院111年度交簡字第2347號判決被
    告犯過失傷害罪，處拘役30日，如易科罰金，以新臺幣（下
    同）1千元折算壹日。檢察官不服而以原審量刑過輕為由提
    起上訴，被告則未上訴，經本院當庭向檢察官確認上訴範圍
    ，稱僅就原判決量刑部分上訴，對於原判決認定之犯罪事實
    、罪名，均表明未在上訴範圍（見本院卷第82頁），是檢察
    官對於本案請求審理之上訴範圍僅限於量刑部分。依上開條
    文規定，本案量刑部分與原判決犯罪事實、罪名之認定，可
    以分離審查，因此，本院爰僅就原判決量刑部分加以審理，
    其他關於本案犯罪事實及罪名，則不在本院審理範圍。至被
    告雖於本院審理時辯稱伊就本件車禍並無過失，聲請就本案
    肇事原因囑託覆議云云。然如前所述，本院僅就原判決量刑
    部分加以審理，被告此部分聲請已涉及本案犯罪事實及罪名
    ，不在審理範圍，自無從准許。另有關本案之犯罪事實、論
    罪部分之認定，均如第一審判決所記載（如附件），先予說
    明。
二、檢察官上訴意旨略以：茲據告訴人嚴彩庭具狀請求上訴，告
    訴人因本件車禍身心受創，被告犯後態度冷淡，原審僅量處
    被告拘役30日，顯然過輕，難收警懲之效等語。
三、駁回上訴之理由
  ㈠按量刑輕重，係屬事實審法院得依職權自由裁量之事項，苟
    已斟酌刑法第57條各款所列情狀而未逾越法定刑度，不得遽
    指為違法（最高法院72年台上字第6696號、75年台上字第70
    33號判例可資參照）；且在同一犯罪事實與情節，如別無其
    他加重或減輕之原因，下級審量定之刑，亦無過重或失輕之
    不當情形，則上級審法院對下級審法院之職權行使，原則上
    應予尊重（最高法院85年度台上字第2446號判決意旨參照）
    。
  ㈡原審判決認被告罪證明確，認被告於肇事後，犯罪未被有偵
    查權之公務員或機關發覺前，向到現場處理本件交通事故之
    臺南市政府警察局永康分局交通分隊警員自首，坦承犯行進
    而接受裁判，其行為合乎自首之要件，依刑法第62條前段之
    規定減輕其刑。復審酌被告因疏未遵守道路交通安全規則規
    定，致使告訴人受有如附件所載之傷害，被告行為顯有過失
    ，及考量被告於本件事故之過失程度與情節（被告駕駛普通
    重型機車，未注意車前狀況，為肇事原因；告訴人徒步，穿
    越道路未注意左右來車，同為肇事原因）、告訴人所受傷勢
    情形，另兼衡被告之智識程度、家庭經濟狀況，以及犯罪後
    迄未能與告訴人達成民事上和解賠償損害等一切情狀，量處
    拘役30日，及諭知如易科罰金以1千元折算1日之折算標準。
    本院認原判決關於本案科刑之部分，已依刑法第57條各款所
    列情狀審酌，而為量刑之準據，經核並無量刑輕重失衡、裁
    量濫用之情形，自屬妥適，應予以維持。
　㈢檢察官雖以前詞提起上訴，然參諸被告於本院準備程序中，
    雖表明有調解意願，但告訴人表示無意願乙情（見本院卷第
    54頁），堪認被告並非毫無調解意願，而被告迄未賠償告訴
    人及告訴人所受傷勢情形等節均已作為原判決量刑審酌時之
    參考因素，檢察官據此提起上訴，請求改判較重之刑，難認
    有據，是檢察官提起本件上訴為無理由，應予駁回。
據上論斷，依刑事訴訟法第455條之1第1項、第3項、第364條、
第368條、第373條，判決如主文。　　　　　
本案經檢察官吳毓靈提起聲請簡易判決處刑，檢察官粟威穆到庭
執行職務。
中　　華　　民　　國　　111 　年　　11　　月　　17　　日
　　　　　　　　　刑事第十庭  審判長法  官  陳金虎
　　　　　　　　　                  法  官  王鍾湄   
　　　　　　　　　                  法　官　陳鈺雯
以上正本證明與原本無異。
不得上訴。
                                    書記官  洪儀珊　
中　　華　　民　　國　　111 　年　　11　　月　　18　　日